【裁判字號】    94,易,966
【裁判日期】    950227
【裁判案由】    竊盜
【裁判全文】
臺灣士林地方法院刑事判決               94年度易字第966號
公  訴  人  臺灣士林地方法院檢察署檢察官
被      告  甲○○
上列被告因竊盜案件，經檢察官提起公訴（94年度偵字第6496號
），本院判決如下：
    主  文
甲○○共同連續竊盜，累犯，處有期徒刑伍月，如易科罰金以
佰元折算壹日。
    事實及理由
壹、構成犯罪事實：
一、甲○○曾於民國90年間，因毒品危害防制條例案件，經判處
    有期徒刑6月確定，91年11月27日執行完畢。
二、甲○○不知檢束行為，與戊○○（經檢察官移由台灣板橋地
    方法院併案審理）共同基於為自己不法所有之概括犯意聯絡
    ，分別於94年5 月下旬、同年6 月2 日先後計3 次，前往台
    北市○○區○○路237 號已歇業由乙○○管理之「龍之湯餐
    廳」內，徒手竊取餐廳內之白鐵桌、水槽、白鐵水溝蓋、電
    纜線、水管、白鐵瓦斯管、冰櫃等物。得手後由戊○○前往
    台北縣三峽鎮○○路○ 段23號，出售予不知情之竑竣企業股
    份有限公司資源回收場（以下簡稱竑竣回收場）負責人洪厚
    ，得款則平分花用。
貳、認定犯罪事實所根據的證據、理由及對被告辯解本院之判斷
    ：
一、共犯戊○○於警詢時所為「去過龍之湯餐廳2 次，是甲○○
    邀我一同前往，第1 次在5 月底，竊取了冰櫃、水管、白鐵
    桌子、電纜線、廢鐵等物，．．警方事後在竑竣公司發現的
    冰櫃散熱片組6 組，是6 月5 日拿去賣的，．．共賣得8 、
    9 千元，我與甲○○平分」之陳述，以及其另於偵查中之陳
    述「去龍之湯餐廳4 次，94年5 月底2 次，94年6 月2 日、
    7 日各去次，前3 次和白一起去拿了廢鐵、水管、白鐵桌、
    白鐵瓦斯管」等語。
二、證人洪厚於警詢時「冰櫃散熱片組6 組是戊○○載冰櫃3 台
    來賣，賣的時間是6 月2 日，劉告訴我是在北投撿的」等語
    。
三、證人即告訴人即龍之湯餐廳管理人乙○○於警詢時陳述「龍
    之湯餐廳共失竊4 次，94年5 月28日第1 次發現，損失白鐵
    桌、水槽、白鐵水溝蓋；94年6 月2 日第2 次發現，損失水
    槽、桲K 水溝蓋、電纜線、水管；94年6 月5 日第3 次發現
    ，損失冰櫃、冷凍庫；94年6 月7 日是第4 次」等語。
四、偵卷所附保管條1紙、現場照片數幀可佐。
五、被告否認犯罪，並辯稱：我曾和戊○○3 次由三峽到北投撿
    塑膠水管，但不是到龍之湯餐廳等語。經查：除94年6 月7
    日外，龍之湯餐廳計遭竊3 次，損失財物計有白鐵桌、水槽
    、白鐵水溝蓋、電纜線、水管、白鐵瓦斯管、冰櫃等物，此
    據該餐廳之管理人乙○○於警詢時陳述詳明，其中冰櫃由戊○○出面售予不知情之第3 人竑竣回收場，亦經該回收場負
    責人洪厚於警詢時供陳在卷，嗣並為警在該回收場內查扣失
    竊之冰櫃零件即散熱片組6 組，復有北投分局第3 組代保管
    條1 紙可憑。此外，共犯戊○○於偵查、本院審理時均坦承
    除94年6 月7 日外，在94年5 月、6 月初，先後3 次到龍之
    湯餐廳拾取財物之事實。是本件應斟酌之重點在於被告是否
    與戊○○先後3 次共同前往龍之湯餐廳？
    1 共犯戊○○於94年6 月7 日與第3 人丙○○、丁○○一同
      為警在龍之湯餐廳查獲竊盜犯行之翌日即94年6 月8 日警
      詢及偵查中，迭次坦承與被告共同前往龍之湯餐廳之事實
      。
    2 戊○○乃年紀40餘歲之成年人，具一定社會經歷，對其陳
      述內容可能產生之法律上利害關係，知之甚稔，其與被告
      認識一、二十年，無恩怨之情，已據被告供承在卷，衡情
      2 人具相當情誼，戊○○斷無虛偽設詞誣攀被告之必要與
      動機，其於警詢、偵查中之陳述，與犯罪時間接近，較不
      易受其他外在因素影響，具較可信之特別情況，應係其親
      身經歷真意之陳述，應堪採信。
    3 至於共犯戊○○雖於本院審理時具結證稱「和甲○○去撿
      水管3 次，撿到的東西和甲○○一起拿到回收站，去龍之
      湯餐廳是事後再自己去」等語。然：
      A 被告於偵查中陳述「和戊○○撿到的東西都是戊○○拿
        去賣，賣的地點，只有他知道，不曾和戊○○一起去賣
        東西」等語，與戊○○之前開陳述，就是否一同前往出
        售拾取之財物，已有不符。而被告於本院審理時供述「
        2 個人有去三峽的回收廠賣水管」等語，與其本身上開
        偵訊陳述，更前後不一。
      B 被告於偵查中陳述「我們去拿的地方是國家管的，．曾
        經遇到維修水管工人，他說這裡是國家公園管的地方」
        等語，於本院審理時則稱「我們都是撿業主不要的泡湯
        水管，有告訴業主，有經過同意，那是老闆不要的水管
        ．．員工都是遠遠的看，沒有在現場過」等語，就拾取
        水管之相關重要情節，亦有不同。
      C 果被告確曾與戊○○在龍之湯餐廳以外之他處，拾取財
        物，何以產生上開諸多不同且矛盾之陳述內容，益見戊○○於本院審理時所為未與被告一同前往龍之湯餐廳之
        證言，係事後為迴護被告之不實陳述。
六、綜上所述，被告所犯先後3 次竊盜行為之事證明確，犯行可
    以認定。
、論罪科刑的理由：
一、核被告的行為，是犯刑法第320 條第1 項之竊盜罪。被告與
    共犯戊○○，就本件竊盜犯行，有犯意聯絡及行為分擔，為
    共同正犯。被告先後3 次竊盜行為，時間緊接，方法相同，
    所犯為構成要件相同之罪，顯係基於概括犯意而為，應依連
    續犯規定以一罪論，並依法加重其刑。又被告曾因犯毒品危
    害防制條例之罪，經判處有期徒刑6 月確定，91年11月27日
    執行完畢，有臺灣高等法院被告前案紀錄表在卷可佐，其於
    五年以內再犯有期徒刑以上本件之罪，為累犯，應依刑法第
    47條規定，加重其刑，並遞加重之。
二、爰審酌被告之智識程度，犯罪後否認之態度，以及被害人所
    受之損害，被告因犯罪所得利益非多等情，量處如主文所示
    之刑，並諭知如易科罰金之折算標準。
肆、適用法律依據：
    刑事訴訟法第299 條第1 項前段，刑法第28條、第56條、第
    320 條第1 項、第47條、第41條第1 項，罰金罰鍰提高標準
    條例第1 條前段、第2 條。
中    華    民    國    95    年    2     月    27    日
                  刑事第五庭審判長法  官  朱光仁
                                  法  官  江翠萍
                                  法  官  蘇嫊娟
以上正本證明與原本無異。
如不服本判決，應於判決送達後10日內，向本院提出上訴狀。
                                  書記官  劉政惠
中    華    民    國    95    年    3     月    9     日
附錄本案論罪科刑法條之依據：
中華民國刑法第320條
意圖為自己或第 3 人不法之所有，而竊取他人之動產者，為竊盜
罪，處五年以下有期徒刑、拘役或五百元以下罰金。
意圖為自己或第 3 人不法之利益，而竊佔他人之不動產者，依前
項之規定處斷。
前二項之未遂犯罰之。


司法院資訊處製作；財團法人民間司法改革基金會備份。
